# 请教陈老师：关于所得税

提问人：gotoschool_ 时间：2023-02-10 14:39:06
请教陈老师：
在个报当中，企业合并形成的长期股权投资，初始计量时计税基础是怎么确定的？谢谢陈老师！

回答人：chenyiwei
根据《企业所得税法实施条例》第七十一条规定：企业所得税法第十四条所称投资资产，是指企业对外进行权益性投资和债权性投资形成的资产。
企业在转让或者处置投资资产时，投资资产的成本，准予扣除。
投资资产按照以下方法确定成本：
（一）通过支付现金方式取得的投资资产，以购买价款为成本；
（二）通过支付现金以外的方式取得的投资资产，以该资产的公允价值和支付的相关税费为成本。
因此，通常情况下，长期股权投资的计税基础等于实际支付的购买价款（或非现金资产的公允价值和相关税费之和）。
但如果满足《关于企业重组业务企业所得税处理若干问题的通知》（财税[2009]59号）相关规定，采用特殊性税务处理的，则可能有不同的结果，具体建议咨询税务专业人士意见。